臺灣高雄地方法院民事裁定　　　　　　　 94年度聲字第590號
聲　請　人　立大農畜興業股份有限公司
法定代理人　丁○○
訴訟代理人　乙○○
相　對　人　台灣土地銀行
法定代理人　甲○○
訴訟代理人　丙○○
當事人間聲請停止執行事件，本院裁定如下：
  主  文
聲請人供擔保新臺幣參佰捌拾陸萬元後，本院九十年度執字第一
一一二二號執行事件，就附件所示建物之強制執行程序，於本院
九十四年重訴字第二六號第三人異議之訴事件判決確定前應暫予
停止執行。
    理  由
一、按強制執行程序開始後，有回復原狀之聲請，或提起再審或
    異議之訴，或對於和解為繼續審判之請求，或提起宣告調解
    無效之訴、撤銷調解之訴，或對於許可強制執行之裁定提起
    抗告時，法院因必要情形或依聲請定相當並確實之擔保，得
    為停止強制執行之裁定，強制執行法第18條第2 項定有明文
    。
二、經查，本件聲請人以附表所示建物（下稱「系爭建物」），
    係其興建所有為由，向本院提起第三人異議之訴，並聲請裁
    定停止本院90年度執字第11122 號拍賣抵押物案件中，關於
    系爭建物之強制執行程序，經本院調取前揭強制執行卷宗與
    本院94年度重訴字第26號第三人異議之訴卷宗核閱後，認與
    前揭規定相符，其聲請有理由，應予准許。
三、又按法院依強制執行法第18條第2 項定擔保金額，而為准許
    停止強制執行之裁定者，該項擔保係備供債權人因停止執行
    所受損害之賠償，其數額應依標的物停止執行後，債權人未
    能即時受償或利用該標的所受之損害額，或因另供擔保強制
    執行所受之損害額定之，非以標的物之價值或其債權額為依
    據（最高法院民國86年度台抗字第442 號裁判意旨參照）。
    經查：
  (一)本件聲請人雖僅主張系爭建物係其所有，並據以提起第三人
    異議之訴後，聲請停止系爭建物之強制執行程序，惟依系爭
    建物之建物登記謄本及高雄縣岡山地政事務所90年5 月18日
    建物測量成果圖所示，系爭建物係分別座落在尖山段801 、
    803 、803 之1 、806 、807 地號土地上，且為達其經濟上
    之效益，經本院執行處將系爭建物與尖山段801 、802 、
    803、803 之1 、804 、805 之1 、805 之3 、805 之4 、
    806、806 之1 、806 之2 、807 地號土地等17 宗不動產合
    併拍賣，故聲請人雖僅聲請停止系爭建物之強制執行程序，
    惟考量系爭建物一旦停止強制執行程序，依系爭建物及其他
    合併拍賣之土地建物之現況研判，勢必阻礙投標意願及金額
    ，導致系爭建物所座落土地及其餘土地亦無人應買，而使強
    制執行程序實際陷於停止之狀態，因此，相對人未能即時受
    償或利用該標的物所受之損害額，自應以全部合併拍賣之不
    動產即前揭17宗不動產之合併價額與前揭17宗不動產抵押權
    人之債權額比較決定，而非以聲請人主張其有所有權之部分
    價額與債權人之債權額比較決定。
  (二)又相對人即執行債權人臺灣土地銀行聲請強制執行之債權額
    為新臺幣（下同）25,000,000元及自89年9 月26日起至清償
    日止，按年息8.5 ％計算之利息，以及違約金等，而本院預
    定於94年4 月19日拍賣前揭十七宗不動產之最低價額為
    25,760,000元等情，亦有本院拍賣公告可稽，是前揭拍賣最
    低價額顯低於第一順位抵押權人即相對人之債權額，是相對
    人因停止執行無法即時取得運用之拍賣所得資金應約為
    25,760,000元，爰審酌債權人如因執行所得受償之金額暨無
    法利用受償金額創造其他利益，延後拍賣所可能遭受之折舊
    或損害風險，並預估系爭訴訟事件訴訟可能經過之訴訟期間
    為三年，按年息百分之五計算損害，認債權人因聲請人聲請
    停止強制執行可能遭受之損害額約為3,860,000 元，爰酌定
    如主文所示擔保金額，准許之。
四、依強制執行法第18條第2項，裁定如主文。
中　　華　　民　　國　　94　　年　　4 　　月　　21　　日
                  民事第二庭法　官　邱泰錄
上為正本係照原本作成。
如對本裁定抗告須於裁定送達後10日內向本院提出抗告狀，並繳
納裁判費新台幣1,000元。
中　　華　　民　　國　　94　　年　　4 　　月　　21　　日
                            書記官  鄭翠蘭
